【裁判字號】    99,上訴,1896
【裁判日期】    990913
【裁判案由】    違反藥事法
【裁判全文】
臺灣高等法院刑事判決                99年度上訴字第1896號
上  訴  人
即  被  告  甲○○原名林聖婷.
上列上訴人因違反藥事法案件，不服臺灣士林地方法院99年度審
訴字第206號，中華民國99年4月30日第一審判決（起訴案號：臺
灣士林地方法院檢察署99年度偵字第1919號），提起上訴，本院
判決如下：
    主  文
上訴駁回。
    理  由
一、依刑事訴訟法第350條、第361條、第362條、第367條規定，
    不服地方法院之第一審判決而上訴者，須提出上訴書狀，並
    應敘明具體理由，為上訴必備之程式；其所提出之書狀未敘
    述上訴理由，或僅曾以言詞陳述上訴理由者，均應於上述期
    間屆滿後20日內補提理由書於第一審法院。第一審法院經形
    式審查，認逾期未補提上訴理由者，應定期間先命補正；逾
    期未補正者，為上訴不合法律上之程式，應以裁定駁回。倘
    已提出上訴理由，但所提非屬具體理由者，則由第二審法院
    以上訴不合法律上之程式，判決駁回。而所謂具體理由，必
    係依據卷內既有訴訟資料或提出新事證，指摘或表明第一審
    判決有何採證認事、用法或量刑等足以影響判決本旨之不當
    或違法，而構成應予撤銷之具體事由，始克當之；倘僅泛言
    原判決認定事實錯誤、違背法令、量刑失之過重或過輕，而
    未依上揭意旨指出具體事由，或形式上雖已指出具體事由，
    然該事由縱使屬實，亦不足以認為原判決有何不當或違法者
    ，皆難謂係具體理由，俾與第二審上訴制度旨在請求第二審
    法院撤銷、變更第一審不當或違法之判決，以實現個案救濟
    之立法目的相契合，並節制濫行上訴（最高法院97年度台上
    字第892號判決參照）。是上訴人之上訴書狀或補提之上訴
    理由書，雖有敘述上訴理由，惟並未具體敘述第一審判決有
    上述違法、不當情形，或形式上雖已指出具體事由，然該事
    由縱使屬實，亦不足以認為原判決有何不當或違法者，即與
    未敘述具體理由無異，其所為上訴，即不符合上訴之法定要
    件。
二、查本案原審判決以被告甲○○明知安非他命類係藥事法第22
    條第1項第1款所列之禁藥，依法不得持有、轉讓，竟基於轉
    讓禁藥甲基安非他命（起訴書誤載為安非他命）之犯意，於
    民國99年1月20日晚上8時40分許，在臺北縣淡水鎮○○路17
    0號附近，無償轉讓禁藥甲基安非他命1包（驗餘淨重0.1888
    公克）予陳克銘施用，嗣經警當場查獲，並扣得上開已交付
    予陳克銘之甲基安非他命1包（驗餘淨重0.1888公克）之事
    實，業據被告於原審準備程序期日及審理中坦承不諱，核與
    起訴書所載證據相符（除更正起訴書證據清單與待證事實欄
    編號3所載「交通部民用航空局99年1月22日航藥鑑字第0990
    595號毒品鑑定書」等文字，為「交通部民用航空局99年2月
    3日航藥鑑字第0990595號毒品鑑定書」），認被告上開任意
    性自白與事實相符，被告犯行洵堪認定，應依法論科。
    按安非他命類業經行政院衛生署於69年12月8日以衛署藥字
    第301124號公告自69年12月8日起禁止輸入、製造，自70年6
    月1日起禁止販賣，並於75年7月11日衛署藥字第597627號公
    告一概禁止使用，此有該等函文可查，自屬藥事法所規範之
    禁藥。核被告甲○○所為，係犯藥事法第83條第1項之轉讓
    禁藥罪。又被告持有甲基安非他命之低度行為，為轉讓之高
    度行為所吸收，不另論罪。爰審酌被告轉讓禁藥供他人施用
    ，助長社會不良風氣，戕害國民身心健康，惟其轉讓之數量
    非鉅，於犯後尚能坦承犯行，及其患有憂鬱症（有被告提出
    之行政院國軍退除役官兵輔導委員會臺北榮民總醫院診斷證
    明書1紙附於原審卷第21頁可佐）之生活狀況等一切情狀，
    量處有期徒刑2月。核其認事用法並無違誤，量刑亦稱妥適
    。
三、被告上訴意旨以：其已被判99年度湖簡字第198號案件，為
    何再以99年度審訴字第206號藥事法案件判決云云。惟查，
    被告於99年1月4日凌晨因施用第二級毒品甲基安非他命為警
    查獲，經台灣士林地方法院檢察署檢察官聲請簡易判決處刑
    ，嗣經台灣士林地方法院內湖簡易庭以99年度湖簡字第198
    號判決判處有期徒刑3月，並諭知如易科罰金以新台幣1,000
    元折算一日，此經本院依職權調閱上開判決書附卷可稽，是
    被告所涉之99年度湖簡字第198號案件係因施用第二級毒品
    而被法院判處罪刑，而本案係因被告於99年1月20日下午8時
    40分許轉讓第二級毒品予陳克銘施用而經原審判處如上所示
    之罪刑，二案犯罪事實及罪名均不相同，係不同案件，原審
    對被告論罪科刑，於法自無違誤，依上開說明，被告所述，
    不足以認為原判決有何不當或違法者，即與未敘述具體理由
    無異，其所為上訴，即不符合上訴之法定要件，爰不經言詞
    辯論予以駁回。
四、據上論斷，應依刑事訴訟法第367條前段、第372條，判決如
    主文。
中    華    民    國    99    年    9     月    13    日
                  刑事第六庭審判長法  官 邱同印
                                  法  官 何信慶
                                  法  官 吳淑惠
以上正本證明與原本無異。
如不服本判決，應於收受送達後10日內向本院提出上訴書狀，其
未敘述上訴之理由者並得於提起上訴後10日內向本院補提理由書
（均須按他造當事人之人數附繕本）「切勿逕送上級法院」。
                                  書記官 陳雅加
中    華    民    國    99    年    9     月    14    日

司法院資訊處製作；財團法人民間司法改革基金會備份。
